臺灣臺北地方法院刑事判決
110年度侵訴字第68號
公  訴  人  臺灣臺北地方檢察署檢察官
被      告  楊文禮


上列被告因妨害性自主罪案件，經檢察官提起公訴（110年度偵
字第13898號），本院判決如下：
    主  文
楊文禮犯強制猥褻罪，處有期徒刑壹年貳月。
    事  實
一、楊文禮前於民國110年4月14日與其配偶同至臺北車站某化妝
    品門市（店名詳卷）消費，因而結識從事美容服務之代號AW
    000-A110153號成年女子（真實姓名年籍詳卷，下稱A女），
    並取得A女聯繫方式，嗣於同年月18日以進行商品售後療程
    （即肩頸、臉部按摩）為由邀約A女於同年月19日前往臺北
    車站見面。其等於110年4月19日晚間6時許碰面後，楊文禮
    藉故向A女表示可前往址設臺北市○○區○○○路0段00號8樓之天
    成飯店進行商品售後療程，遂於同日晚間6時30分許共同至
    天成飯店房間內（房號詳卷），在該房間內，楊文禮見僅其
    與A女獨處，認有機可乘，遂將自己所穿襯衫、外褲褪去，
    僅著貼身衣物，要求A女為其進行肩頸按摩，在A女按摩過程
    中，竟基於強制猥褻之犯意，先拉住A女左手並親吻A女左手
    前臂，經A女將手抽回並婉言請楊文禮休息後，楊文禮猶未
    停手，復撫摸A女右手及臉頰，經A女以手推阻後，楊文禮又
    自A女後方以雙手環抱住A女之方式壓制A女身體，先親吻A女
    頸部，再隔著衣物用生殖器磨蹭A女臀部，以滿足其性慾，
    而猥褻A女得逞。嗣A女佯以身體不適至廁所內，以通訊軟體
    Line傳送訊息予男友顧○綸求救，由顧○綸協助報警而查悉上
    情。
二、案經A女訴請臺北市政府警察局中正第一分局報請臺灣臺北
    地方檢察署檢察官偵查後起訴。
    理  由
一、本案認定事實所引用之卷證資料，屬於傳聞之供述部分，被
    告楊文禮於本院準備期日均不爭執，並同意引用為證據（見
    本院公開卷【下稱本院卷】第76頁），且迄至本院言詞辯論
    終結前，被告及檢察官知悉有刑事訴訟法第159條第1項不得
    為證據之情形，復均未表示異議，本院審酌上開證據資料製
    作時之情況，並無違法不當及證明力明顯過低之情況，亦認
    為以之做為證據應屬適當，認上揭證據資料依刑事訴訟法第
    159條之5第1項規定均例外有證據能力。而本案認定事實所
    引用之非供述證據，並無證據證明係公務員違背法定程序所
    取得，依刑事訴訟法第158 條之4 反面解釋，均得為證據。
二、訊據被告固不否認於110年4月19日在上址天成飯店房間內，
    由A女為其進行按摩服務，並在過程中，親吻A女手部、脖子
    、撫摸A女手部與臉頰、以生殖器磨蹭A女臀部等事實（見本
    院卷第74至75頁），惟矢口否認有何強制猥褻犯行，辯稱：
    我與A女在110年4月14日第1次見面時，她就對我很熱情，還
    把自己的電話塞給我，案發當日A女也同意去飯店，我抱A女
    、撫摸她的手與臉頰、親吻她的脖子，及以生殖器磨蹭她的
    臀部時，都是A女同意，當時我們是兩情相悅，她事後叫男
    友顧○綸報警，顧○綸立即就帶警察前來案發地點，可見A女
    早有預謀仙人跳云云（見本院卷第74至76頁、第81至85頁、
    第119至123頁）。經查：
　㈠被告前於110年4月14日與其配偶同至臺北車站某化妝品門市
    消費，因而結識從事美容服務之A女，並取得A女聯繫方式，
    嗣於同年月19日與A女相約在臺北車站見面，再一同前往上
    址天成飯店房間內，由A女為被告進行肩頸、臉部按摩服務
    等事實，業據被告供承在卷（見偵查公開卷第16至17頁、第
    126頁、本院卷第74至75頁、第102至103頁），核與證人即
    告訴人A女於警詢及本院審理時具結證述之內容大致相符（
    見偵查不公開卷第29至30頁、本院卷第371至377頁），且有
    天成飯店客戶檔案資料、訂房資料、監視器影像光碟1片暨
    擷圖4張、臺灣臺北地方檢察署110年6月29日勘驗報告、本
    院110年10月19日勘驗筆錄1份暨擷圖91張、現場照片共12張
    附卷可稽（見偵查公開卷第59至64頁、第65至69頁、偵查不
    公開卷第57至58頁、第193至198頁、本院卷第130至138頁、
    第141至233頁），堪可認定。
　㈡被告確有於110年4月19日晚間6時30分許，在天成飯店房間內
    ，對A女為事實欄所載強制猥褻行為，有下列證據可茲證明
    ：
　⒈本案案發經過，業據證人A女於警詢及本院審理時均證述：我
    與被告在110年4月14日認識後，在同年月18日接到他的電話
    ，被告表示要請我吃飯及進行14日在門市幫他與妻子一起做
    的那個療程，就是使用公司產品在肩頸及臉部上進行按摩的
    過程，這是購買公司產品附帶的服務，是為了讓客戶瞭解產
    品的功效，後來被告與我在同年月19日下午聯繫上，他說他
    在臺北車站的某個出口，因此我在當天晚間5、6點時到臺北
    車站與被告碰面，他原本說要帶我去吃飯，然後又一直轉移
    話題說要去飯店，一開始我向被告表示要不要到門市進行療
    程，但被告並沒有聽我的意見，執意要帶我去飯店，我們到
    達天成飯店房間，被告先請飯店人員處理完機上盒問題，當
    時我一直站在靠近床的一個角落，完全沒有接近被告，在飯
    店人員離開後，被告就脫下襯衫外套跟長褲鞋襪，只剩白色
    汗衫跟藍色四角褲等貼身衣物，接著我開始幫他進行療程，
    在做肩頸按摩時，被告本來坐在房間椅子上，我在他後方，
    接著被告轉身拉我的左手親我的左手前臂處，我當下愣了一
    下，將手抽回，想趕快結束，換站在他的右側，幫他做右手
    蝴蝶袖的按摩，他又拉起我右手袖子，摸我的手，說我皮膚
    很白，又拉下我的口罩拍我的臉頰，我趕快戴好口罩後，他
    又拍我臉頰，當時他已經站起來，從我後方以雙手環抱住我
    ，將我固定，我的身體有掙扎，並口頭詢問被告「你是不是
    累了，身體不舒服，需不需要休息一下」，但被告沒有理會
    ，還是一直抓著我，先親我的脖子，從右邊親到左邊，我想
    掙脫而有推他，但他又繞到我的後面微蹲，隔著四角褲用他
    的生殖器摩擦我的臀部，做往上頂的動作，我趁被告沒看到
    時從包包拿出手機藏在衣服內，並向他說我肚子不舒服要去
    廁所等語（見偵查不公開卷第29至33頁、本院卷第373至379
    頁、第385至388頁）。其所陳遭被告強制猥褻過程清楚而詳
    盡，前後一致，並無語焉不詳、說詞反覆之情，已無明顯之
    瑕疵可指。佐以A女於本院審理時憶及案發情境時，因難掩
    傷痛而數度深呼吸、哭泣，可徵A女若非親歷其事，尚難憑
    空杜撰，表演情緖，實難認A女有何故意虛捏上情，誣陷被
    告之意圖、動機或作為甚明。況參以被告於警詢、偵查及本
    院審理時均供稱：我在A女按摩我的過程中，牽她的手並親
    吻，也有親她的脖子、抱著她，後來她突然說肚子很痛要上
    廁所，就到廁所內了等語（見偵查公開卷第17頁、第126頁
    、本院卷第75頁、第103頁）；且A女於案發後，旋於同日前
    往臺北市立聯合醫院婦幼院區急診，經採集可疑之頸部跡證
    送往內政部警政署刑事警察局鑑驗後，認A女頸部採集之跡
    證檢出一男性Y染色體DNA-STR型別，與被告型別相符乙情，
    有臺北市立聯合醫院（婦幼院區）110年4月19日診字第JZ00
    00000000號診斷證明書、內政部警政署刑事警察局110年6月
    15日刑生字第1100044203號鑑定書（見偵查不公開卷第103
    頁、第189至191頁），在在足認證人A女前開證述：在飯店
    內遭被告親吻手部、頸部，及被告以生殖器磨蹭其臀部等語
    ，應屬非虛，堪可採信。
　⒉本案案發後A女情緒反應：
　⑴證人A女於警詢及本院審理時證稱：被告在我的後方抓住我時
    ，我有做掙扎的動作，並做了一個轉身的動作，因此產生了
    空檔，我就趁機將包包內的手機拿出來藏在衣服內，向被告
    說肚子不舒服要去廁所，便將自己反鎖在廁所內，我先打電
    話給男友顧○綸，以很撒嬌的狀態跟他說「老師，最近怎麼
    樣？過得好嗎？」，因為被告一直在廁所門口堵我，我怕如
    果我直接在電話中說要請顧○綸報警，可能會對我本身造成
    危害，因此我才選擇用這樣的方式向顧○綸告知我真的出事
    情，但他不太理解，我就改用通訊軟體Line文字訊息跟他說
    明狀況，要他幫忙報警，後來顧○綸有聯繫到我父親，我請
    他們報警，顧○綸、我父親及警方到飯店後，警方有用手機
    先跟我通話，要我以廁所內的緊急電話聯繫櫃檯確認房間後
    ，飯店服務生再以客房服務的方式，要被告開門，我是在確
    認警察到場後才開廁所門出來，我被救出時，一直哭很難過
    、很不舒服等語（見偵查不公開卷第31頁、第34頁、本院卷
    第379至381頁）。
　⑵證人顧○綸於警詢及本院審理時證述：案發當日晚間7時許，
    我接到A女傳來要我報警的訊息，我馬上致電給她，她先說
    「老師好久不見」，我覺得奇怪，因為她平常不會這樣叫我
    ，然後她又在電話中說「有空可以見個面」，因為她講話的
    方式與平常不同，我有點嚇到，想說她有點反常所以就掛了
    電話，直接以訊息跟她說「妳嚇到我了」，並詢問發生何事
    ，A女就說她真的出事了，剛剛是在演戲，因為被告還在門
    外，她告知我遭被告到帶天成飯店房間內強吻脖子，同時間
    我向A女父親確認她是否在家，她父親表示A女下午就離開家
    了，我才發覺不對，真的事情有問題，就報警處理，我與警
    察到達飯店後，先詢問櫃檯，但櫃檯人員也不清楚A女在哪
    一間房間內，後來請A女用廁所的電話撥打緊急電話，緊急
    電話連線至飯店櫃檯後才確認A女所在的房間，當天打開房
    間門後，警察先去盤查被告，我們在外面喊「已經安全了」
    ，A女就立即從廁所衝出來並抱著她父親哭，哭了約5至10分
    鐘，她的情緒很激動，等語（見偵查不公開卷第47至48頁、
    本院卷第391至397頁）。
　⑶觀諸A女與顧○綸間通訊軟體Line對話紀錄，可知A女確有於案
    發當日晚間7時2分許傳送訊息予顧○綸，要求其代為報警，
    並告知遭被告帶至天成飯店性騷擾，嗣由派出所員警與A女
    對話，並要求A女假裝講電話，並同時拿起緊急電話撥打至
    櫃檯等情，有其等間對話紀錄1份在卷可稽（見偵查不公開
    卷第175至185頁）。
  ⑷且經本院當庭播放卷附案發當日監視器影象畫面光碟，結果
    略為：被告及A女於晚間6時30分進入天成飯店，顧○綸於晚
    間7時39分許偕同員警到場，A女父親則於晚間7時57分許抵
    達天成飯店，嗣員警與A女父親、顧○綸搭乘電梯至該飯店8
    樓，而A女於晚間7時59分許抱著其父親出現在8樓長廊，並
    有身體往前微彎哭泣之動作，且臉部呈紅色，A女父親則以
    右手拍其背部安撫之，過程中，顧○綸走至A女身後，亦抱住
    A女安撫之，A女則有將頭往後仰哭泣、低頭啜泣樣、掩面等
    動作，後A女父親摟著A女肩膀往電梯處移動，過程中A女皆
    低著頭，A女走至電梯按鈕前時，上半身微彎，靠在電梯按
    鈕前之櫃子上，顧○綸因而走至A女身後，抱住A女，A女父親
    則在旁數次將手放在A女背部，嗣電梯門開啟，A女及其父親
    先進入，因見被告朝電梯處前進，遂走出電梯，斯時A女有
    以左手掩面之動作，並往長廊離去，待被告及員警進入電梯
    離開8樓後，A女及其父親、顧○綸始走向電梯處，過程中，
    顧○綸將右手放在A女後背，A女則有右手掩面之動作，隨後3
    人皆進入電梯並消失在畫面中等節，有本院110年10月19日
    勘驗筆錄1份暨擷圖91張在卷足參（見本院卷第130至138頁
    、第141至233頁）。
　⑸互核上開事證，可見A女於案發後隨即躲進廁所內向男友告以
    上情，旋即要求顧○綸代為報警，並在員警到場後逃離現場
    時，有哭泣、啜泣、情緒激動等負面情緒反應等節。此與一
    般性侵害者於事後陳述、回憶自己身體遭侵犯過程時，情緒
    上常會出現激動、哭泣、排斥之真摯反應相當。而有無遭受
    性侵害一事係關乎個人重要名節，倘非確有其事，衡情當不
    至虛構自身遭性侵害之情節，自毀清譽，並向友人陳述上情
    ，且於陳述時表現出前揭自然情緒反應，益徵A女前開指述
    被告違反其意願以事實欄所載方式對其為猥褻行為等情節屬
    實，堪以採信。
  ㈢至被告辯稱：案發當日我牽著A女的手並摟她的腰、摸她的頭
    髮，我們就一直走到我在天成飯店的房間內，一路上談談笑
    笑，A女也沒有說不舒服或怎樣，我覺得她跟我應該有感情
    了，而且她幫我按摩時，我覺得她對我很好，她如果沒有同
    意的話，怎麼會陪我進來，而我將錢放在口袋，做完按摩就
    會給她了，如果有更進一步，我會給更多的錢，她也同意，
    我覺得A女是默認，不然一個正常的小姐她不會獨自跟我去
    我自己住宿的房間內，而我認為A女是故意設計陷害我，她
    第1次在公司幫我按摩時拉著我的手像搞曖昧，當時她就有
    計謀仙人跳云云（見偵查公開卷第16至19頁、本院卷第75至
    77頁、第102頁）。惟查：
　⒈A女係是被告及其配偶購買公司產品，並為其進行商品療程服
    務而結識，私下並無聯絡，直至110年4月18日接獲被告來電
    ，方於同年月19日晚間前往臺北車站赴約等節，業據證人A
    女於警詢及本院審理時證述綦詳，已如前述。佐以A女手機
    內通聯紀錄，亦顯示持用門號0000000000號行動電話之人確
    有於110年4月18日晚間7時52分許撥打電話予A女，復於同年
    月19日中午12時34分許起至晚間6時21分許撥打數通電話予A
    女（見本院卷第413至417頁），而被告於同年月20日為警製
    作調查筆錄時，所提供之電話號碼確為0000000000號一節，
    有被告110年4月20日調查筆錄在卷可考（見偵查公開卷第13
    頁），是A女前開證稱係被告主動聯繫見面等語，當非虛情
    。再者，經播放卷附案發當日監視器影像畫面光碟後，亦可
    見被告與A女進入天成飯店、搭乘電梯、前往被告房間過程
    中，其等均無任何肢體上互動，且A女在行進過程中均與被
    告保持一定距離，並無明顯交談情形，有臺灣臺北地方檢察
    署110年6月29日勘驗報告、本院110年10月19日勘驗筆錄1份
    暨擷圖91張在卷足參（見偵查不公開卷第193至198頁本院卷
    第130至138頁、第141至233頁）；且觀諸臺北車站東1門內
    外側、東3門內外側、臺北市中正區公園北平西路口、天成
    飯店外監視器畫面翻拍照片，亦可見被告與A女自見面後前
    往天成飯店過程中，固似有交談，然其等並無肢體接觸等親
    密動作（見本院不公開卷第6至9頁）。衡情，A女初因業務
    上關係與被告相識，且其等互動不深，實難認A女於本案案
    發前對被告存有任何男女好感情愫。
　⒉又被告固辯稱：我覺得A女是默認，不然一個正常的小姐不會
    獨自跟我去我自己住宿的房間內云云（見偵查公開卷第17頁
    ）。惟同意與他人同至飯店房間，並不等同允許他人在房間
    內為剝奪他人性自主同意權之行為，被告前開所辯，顯係錯
    誤認知。況證人A女於本院審理時業已證稱：我在110年4月1
    4日認識被告及其配偶時，覺得他們很親切，是很和藹可親
    的老先生與老太太，因此對被告帶我到飯店做療程的這件事
    並沒有想這麼多，而且我會利用我休假的時間做這件事，是
    因為我當時覺得這個工作非常珍貴，是我人生的第一份工作
    ，我想要把握這個機會，也讓公司留下一個好的客戶跟客源
    ，且被告帶我去飯店的事情，並不是被告與我說好的，而且
    對於被告說要給我服務費的事情，我也沒有回應他，因為收
    費這件事情是違反我的職業道德，對公司來說，這就是個簡
    單的體驗課程而已，是免費的等語（見本院卷第374至375頁
    、第385頁），足見A女係因被告於案發前5日在其服務之公
    司門市購買商品，基於服務顧客、信任被告係單純體驗商品
    售後療程，始與被告一同前往天成飯店，實難預見被告會利
    用進行商品售後療程而與其獨處之機會，對其遂行強制猥褻
    之行為。故不得以A女與被告同至天成飯店一節，即認定A女
    同意被告猥褻行為。被告此部分所辯，顯係誤解，不足憑採
    。
　⒊被告復辯稱：A 女及顧○綸是想要對我仙人跳等語（見本院卷
    76頁）。惟所謂仙人跳之陷阱，衡情須有內應與外合，大多
    由小姐以從事猥褻或性交行為為餌，誘使對象與小姐獨處房
    內，再於適當時機例如雙方衣物均已褪去時，由其他人扮演
    威嚇角色進入房內拍攝或捉姦，表示人證、物證均有，以此
    威脅對象交付金錢了事之模式進行；又仙人跳陷阱之最終目
    的，無非為取得對象給付之賠償金，且因仙人跳陷阱係屬恐
    嚇取財之犯罪行為，若非賠償條件談不攏或顯不得已，一般
    設計者多不願驚動警察，以免東窗事發。然全案如係A女與
    顧○綸合謀對被告詐財，何以被告著貼身衣物以生殖器磨蹭A
    女臀部時，顧○綸未立即出現喝斥被告並拍攝現場影像，以
    取得相關物證，藉此威脅被告交付金錢了事？況如A女與顧○
    綸有意共同以被告與A女發生猥褻行為之方式向被告詐財，
    過程中自當全力避免警方介入，以免為警識破而自招牢獄之
    災，焉有A女主動連繫顧○綸代為報警處理之可能？縱認警方
    介入處理本案，不違A女與顧○綸對被告詐財之本意，然多方
    努力無非牟取不法利益，但本案自案發起，A女或顧○綸未曾
    主動對被告提出任何賠償，直至本院審理期日始提出刑事附
    帶民事訴訟等節，業據證人A女、顧○綸證述無訛（見本院卷
    第388至389頁、第397頁），顯見其等2 人亦無任何藉此詐
    財之跡象。至被告指述顧○綸取走5瓶化妝品云云（見本院卷
    第77頁），然證人林珍妮於本院審理時證稱：110年4月14日
    所購買的產品全部帶回去了等語（見本院卷第401頁）；參
    以證人A女於本院審理時證述：案發當日，我有攜帶沐浴鹽
    赴約，但那是我自己的東西，不是公司的產品，當時我想說
    天氣冷了，被告是老人家，想說用這個來泡澡對身體比較好
    ，那不是被告夫妻他們買的產品，而當日顧○綸到場後，我
    有請他把我攜帶的東西都帶走等語（見本院卷第389頁）；
    且證人顧○綸於本院審理時證稱：案發當天，A女說她原本有
    一袋禮物要送被告，但後來沒有要送，請我把她的東西都拿
    出來，直到被告提告我竊盜時，我去問A女才知道是海鹽，
    她後來有提供購買紀錄給我等語（見本院卷第395至396頁）
    ；稽諸A女與顧○綸間通訊軟體Line對話紀錄，亦見A女告知
    案發當日被告並未收下禮物，始會請求顧○綸將房間內物品
    取回，並提供購買證明等內容（見本院卷第421至423頁），
    足見A女案發當日所攜帶物品本非被告或其配偶所有，倘A女
    與顧○綸確有訛詐被告之意，何須攜帶禮物赴約？是被告以A
    女與顧○綸實行仙人跳詐財等語置辯，應屬事後卸責之詞，
    殊無足採。
　㈣證人即被告配偶林珍妮於本院審理時雖證稱：110年4月14日
    我與被告到A女任職的公司門市消費時，A女有幫被告做療程
    ，就是按臉、身體、脖子，到處摸來摸去，瞹昧的很，而且
    A女在按摩的時候，都沒有反抗，我還聽被告說當天A女有留
    電話給他，我有看到A女偷遞東西給被告，我聽被告說A女有
    打電話給他，說要做身體按摩等語（見本院卷第399至401頁
    ），A女既於110年4月14日對被告進行按摩肩頸療程，本會
    觸摸肩頸等部位，實難以A女觸碰該等部分即認其對被告有
    私人情愫。又證人林珍妮所述A女主動交付電話號碼並聯繫
    被告等節，均係聽聞被告傳述，而非其親身見聞之事，自難
    憑此認定A女於本案案發前已對被告有男女情感。
　㈤綜上所述，被告前開所辯自難採信，本案事證已臻明確，被
    告上開犯行，洵堪認定，應予依法論科。至被告聲請傳喚其
    女兒楊孟青、告訴人任職公司之店長、會計小姐、門市小姐
    、飯店值班人員、到場員警，並請求調閱A女之通聯紀錄、
    公司監視器影像、臺北車站周遭監視器影像，以明本案猥褻
    行為係經A女同意，且係A女設計仙人跳云云（見本院卷77頁
    、第79頁、第85至87頁、第123頁、第238頁）。惟本案A女
    於案發前、後均未對被告有任何男女情愫，亦非與被告合意
    為猥褻行為，且無對被告為仙人跳等節，已如前開所載，事
    證已臻明確，無再行調查之必要，應予駁回，附此敘明。
三、論罪科刑：
　㈠罪名：
　　核被告所為，係犯刑法第224條之強制猥褻罪。
　㈡罪數關係：
　　被告先後對A女為親吻手臂及頸部、撫摸臉頰、以生殖器磨
    蹭A女臀部等數行為，均係於密接時、地實施侵害同一之法
    益，各行為之獨立性極為薄弱，依一般社會健全觀念難以強
    行分離，應認各個舉動為犯罪行為之一部分，而包括於一行
    為予以評價，為接續犯，屬單純一罪。　　
  ㈢量刑：
　　爰以行為人之責任為基礎，本院審酌被告明知案發前A女與
    其並無任何私交，雙方亦無男女情感存在，及案發當日亦非
    A女主動要求前往天成飯店，竟曲解A女真意，利用A女初入
    職場，為求業績表現對前往飯店乙事不敢拒絕，而為本案強
    制猥褻犯行，未尊重A女之性自主權，造成A女心靈受創，對
    A女身心影響頗鉅，所為應予非難；兼衡被告犯後猶以A女表
    現親熱、設計仙人跳等語飾詞狡辯，暗指A女行為不檢，主
    動獻身，顯見被告犯罪後毫無悔意；復考量被告於本案案發
    後以電話留言「你不要害我」之內容予A女，並對A女男友即
    顧○綸提出竊盜告訴（見本院卷第382頁、第396頁），試圖
    嚇阻A女提告，造成A女身、心遭受二次傷害；又審酌被告自
    陳高職畢業之智識程度，現因失業而幫忙女兒擺路邊攤維生
    之生活狀況（見本院卷第516頁），及其迄未取得A女諒解，
    暨其犯罪動機、目的、手段、素行、情節等一切情狀，量處
    如主文所示之刑，以資懲儆。　
據上論斷，應依刑事訴訟法第299條第1項前段，刑法第224條，
判決如主文。
本案經檢察官邱舜韶提起公訴，由檢察官羅儀珊到庭執行公訴。
中　　華　　民　　國　　111 　年　　1 　　月　　25　　日
                  刑事第十一庭  審判長法  官  鄧鈞豪
                                      法  官  吳玟儒
                                      法  官  林鈺珍
以上正本證明與原本無異。
如不服本判決應於收受送達後20日內向本院提出上訴書狀，並應
敘述具體理由；其未敘述上訴理由者，應於上訴期間屆滿後20日
內向本院補提理由書（均須按他造當事人之人數附繕本）「切勿
逕送上級法院」。告訴人或被害人如對於本判決不服者，應具備
理由請求檢察官上訴，其上訴期間之計算係以檢察官收受判決正
本之日期為準。
      　　　　　　　　　　　　　　　　書記官　葉潔如
中　　華　　民　　國　　111 　年　　1 　　月　　25　　日
附錄本案論罪科刑法條全文： 
中華民國刑法第224條
對於男女以強暴、脅迫、恐嚇、催眠術或其他違反其意願之方法
，而為猥褻之行為者，處6月以上5年以下有期徒刑。